臺灣彰化地方法院刑事判決　　　　　　　96年度易字第1743號
公　訴　人　臺灣彰化地方法院檢察署檢察官
被　　　告　壬○○
　　　　　　　　　　弄2號
　　　　　　　　　　弄20號
上列被告因竊盜案件，經檢察官提起公訴（96年度偵字第8987、
9228、9718、10213 號），本院判決如下：
    主  文
壬○○犯如附表所示之竊盜罪，各處如附表所示之刑。應執行有
期徒刑貳年貳月。扣案之鑰匙壹支沒收。
    犯罪事實
一、壬○○前於民國94年間因違反毒品危害防制條例案件，經本
    院以94年度訴字第828 號判決判處有期徒刑10月確定；另因
    竊盜案件，經本院以94年度員簡字第289 號判決判處有期徒
    刑3 月確定，上開二罪應執行刑為有期徒刑1 年，甫於95年
    3 月23日因縮短刑期而執行完畢。詎猶不知悔改，復意圖為
    自己不法之所有，分別為下列行為：
  (一)於96年7月29日下午1時許，在位於彰化縣花壇鄉○○村○○
    路之甲○○○（以下簡稱彰化縣甲○○○），趁其夜間無人
    駐守之機會，徒手竊取該學校所有，裝設在員工餐廳前之白
    鐵製水溝蓋2 片（價值約新臺幣【下同】3200元），得手後
    趁機逃逸，並將所竊得之水溝蓋變賣予不知情之流動資源回
    收商，得款花用殆盡。嗣為警調閱監視器錄影畫面而循線查
    獲。
  (二)於同年8 月9 日下午9 時許，在彰化縣花壇鄉○○路○ 段72
    號，進入乙○○新建而無人看守居住之工廠（無故侵入他人
    建築物罪部分未據告訴），徒手竊取乙○○所有，斜倚在該
    處牆邊之白鐵製鐵門1 扇（價值約6000元），得手後趁機逃
    逸，並將所竊得之鐵門變賣予不知情之流動資源回收商，得
    款花用殆盡。嗣於有權偵查犯罪之機關尚未發覺犯罪人前，
    主動向警員承認上開竊盜犯行而自首接受裁判，始查悉上情
    。
  (三)於同年8 月10日下午3 時許，在彰化縣花壇鄉○○村○○路
    ○ 段680 巷23號建物外之空地（無故侵入他人住宅附連圍繞
    之土地罪部分未據告訴），徒手竊取洪嘉所有，堆置在該
    處之電線1 綑（價值約18000 元），得手後趁機逃逸，並將
    所竊得之電線變賣予不知情之流動資源回收商，得款花用殆
    盡。嗣於有權偵查犯罪之機關尚未發覺犯罪人前，主動向警
    員承認上開竊盜犯行而自首接受裁判，始查悉上情。
  (四)於同年8 月10日下午10時許，在彰化縣花壇鄉○○村○○街
    87號，乘該處無人居住且門未上鎖之機會進入上址空屋（無
    故侵入他人建築物罪部分未據告訴），徒手竊取戊○○所有
    鐵門1 扇（價值約10000 元），得手後趁機逃逸，並將所竊
    得之鐵門變賣予不知情之流動資源回收商，得款花用殆盡。
    嗣於有權偵查犯罪之機關尚未發覺犯罪人前，主動向警員承
    認上開竊盜犯行而自首接受裁判，始查悉上情。
  (五)於同年8 月21日凌晨零時43分許之夜間，侵入有替代役男駐
    守居住之彰化縣甲○○○，持石塊擊破上址彰化縣甲○○○
    視聽教室之窗戶玻璃，翻越該窗戶進入視聽教室，竊取甲○○○所有之DVD 播放機（價值約6000元）得手後，正欲離去
    之際觸動保全警鈴，遂將DVD 播放機棄置在校內圍牆邊，趁
    隙逃離現場。嗣為警調閱監視器錄影畫面而循線查獲。
  (六)於同年8 月22日上午5 時許，在位於彰化縣花壇鄉○○路○
    段471 號之彰化縣子○○○，趁其夜間無人駐守之機會，持
    自備足供兇器使用之未扣案老虎鉗1 支，撬壞構成門扇一部
    份之喇叭鎖，進入該學校員工辦公室內，竊取彰化縣子○○○所有電腦主機及螢幕各1 台（價值共約35000 元），得手
    後趁機逃逸，並將所竊得之電腦主機及螢幕變賣得款花用。
    嗣於有權偵查犯罪之機關尚未發覺犯罪人前，主動向警員承
    認上開竊盜犯行而自首接受裁判，始查悉上情。
  (七)於同年8 月22日下午10時許，在位於彰化縣花壇鄉○○村○○街226 號之彰化縣庚○○○（下簡稱彰化縣庚○○○），
    趁其夜間無人駐守之機會，持石塊打破員工辦公室之窗戶玻
    璃，踰越窗戶進入辦公室內，竊取庚○○○所有電腦螢幕2
    台（價值約12000 元），得手後趁機逃逸，並將所竊得之電
    腦螢幕變賣得款花用。嗣於有權偵查犯罪之機關尚未發覺犯
    罪人前，主動向警員承認上開竊盜犯行而自首接受裁判，始
    查悉上情。
  (八)於同年8 月27日下午11時許，在上址彰化縣庚○○○，持石
    塊打破員工辦公室之窗戶玻璃，踰越窗戶進入辦公室內，竊
    取庚○○○所有電腦主機1 台（價值約20000 元），得手後
    趁機逃逸，並將所竊得之電腦主機變賣得款花用。嗣於有權
    偵查犯罪之機關尚未發覺犯罪人前，主動向警員承認上開竊
    盜犯行而自首接受裁判，始查悉上情。
  (九)於同年8 月31日下午7 時許，在彰化縣花壇鄉長春村東方一
    巷21弄，徒手竊取己○○所有，置於屋外之伸縮鋁梯1 具（
    價值約10000 元），得手後趁機逃逸，並將所竊得之鋁梯變
    賣予不知情之流動資源回收商，得款花用殆盡。嗣於有權偵
    查犯罪之機關尚未發覺犯罪人前，主動向警員承認上開竊盜
    犯行而自首接受裁判，始查悉上情。
  (十)於同年9 月12日上午10時許，在彰化縣大村鄉○○村○○○
    段57之1 地號土地，翻越工寮圍牆，以徒手搬運及將置於圍
    牆內空地上之白鐵製茶車1 組（價值約1500元）拋丟至圍牆
    外之方式，竊取辛○○所有之上開茶車1 組得手，並將所竊
    得之茶車變賣予不知情之流動資源回收商，得款花用殆盡。
    嗣於有權偵查犯罪之機關尚未發覺犯罪人前，主動向警員承
    認上開竊盜犯行而自首接受裁判，始查悉上情。
  (十一)於同年9 月12日中午12時許，在彰化縣大村鄉○○村○○路
    ○ 段156 巷24號建物前，徒手竊取丑○○所有置於屋外之鋁
    梯1 具，於得手後正欲騎機車搭載鋁梯逃逸時，因不慎摔倒
    致左手骨折，無力將鋁梯帶走，乃將鋁梯放回原處。嗣為獲
    報到場處理事故之員警發現其形跡可疑而查獲上情。
  (十二)於同年10月16日上午9 時許，在位於彰化縣彰化市○○里○○街135 號之彰化基督教醫院院區外，以自備鑰匙1 支啟動
    機車電門發動引擎將機車騎走之方式，竊取癸○○所有車牌
    號碼IDB －630 號重機車1 輛（價值約10000 元），得手後
    趁機逃逸。嗣於有權偵查犯罪之機關尚未發覺犯罪人前，主
    動向警員承認上開竊盜犯行而自首接受裁判，並帶同員警至
    彰化縣花壇鄉○○村○○路145 號建物旁之空地，起獲上開
    機車，並當場扣得用以竊取上開機車之鑰匙1 支。
  (十三)於同年10月16日上午9 時30分許，在彰化縣彰化市○○里○○街12號，趁四下無人之際，自上址房屋未關閉之落地鋁門
    窗進入屋內（無故侵入他人住宅罪部分未據告訴），徒手竊
    取丙○○所有，掛在1 樓客廳神像上之金牌1 面（價值約
    1290元），得手後趁機逃逸。嗣於有權偵查犯罪之機關尚未
    發覺犯罪人前，主動向警員承認上開竊盜犯行而自首接受裁
    判，並帶同員警至彰化縣花壇鄉○○村○○路145 號建物旁
    之空地，起獲上開金牌。
  (十四)於同年10月16日上午10時許，在彰化縣花壇鄉長沙村鳥松巷
    63號建物前之空地，徒手搬運竊取丁○所有抽水馬達1 具（
    價值約500 元），得手後趁機逃逸。嗣於有權偵查犯罪之機
    關尚未發覺犯罪人前，主動向警員承認上開竊盜犯行而自首
    接受裁判，並帶同員警至彰化縣花壇鄉○○村○○路145 號
    建物旁之空地，起獲上開抽水馬達。
二、案經彰化縣警察局彰化分局、員林分局、鹿港分局報請臺灣
    彰化地方法院檢察署檢察官偵查起訴。
    理  由
一、本案被告所犯係屬刑事訴訟法第376 條第2 款所列之刑法第
    320 條第1 項之普通竊盜罪及第321 條第1 項之加重竊盜罪
    ，本院爰依同法第284 條之1 之規定行獨任審判。次按被告
    以外之人於審判外之陳述，雖不符刑事訴訟法第159 條之1
    至第159 條之4 之規定，而經當事人於審判程式同意作為證
    據，法院審酌該言詞陳述或書面陳述作成時之情況，認為適
    當者，亦得為證據。當事人、代理人或辯護人於法院調查證
    據時，知有第159 條第1 項不得為證據之情形，而未於言詞
    辯論終結前聲明異議者，視為有前項之同意，刑事訴訟法第
    159 條之5 定有明文。查本案全部卷證，公訴人、被告均不
    爭執其證據能力，本院復衡以該等供述證據作成時之情況，
    應為適當，是可認後述所引用證據之證據能力均無疑義，合
    先敘明。
二、上開犯罪事實，業據被告壬○○於警、偵訊及本院審理時均
    坦承不諱，且犯罪事實(一)、(五)並有監視器錄影畫面翻攝照片
    及現場照片各1 張；犯罪事實(二)、(三)、(四)、(六)、(七)、(八)、(九)
    、(十)並各有現場照片1 張；犯罪事實(十一)除據證人賴麗娟於司
    法警察詢問時指證無訛外，並有現場照片1 張；犯罪事實(十二)
    、(十三)、(十四)並有搜索扣押筆錄1 份、扣押物品目錄表1 紙、扣
    案鑰匙1 支、被害人癸○○、丙○○及丁○立具之贓物認領
    保管單各1 紙、現場照片9 張、交通部氣象局96年日出日沒
    時刻表附卷可證，足認被告出於任意性之自白與事實相符，
    堪可採為論罪科刑之依據。又被告於本院審理時供承：伊係
    因施用毒品缺錢，欲將竊得之物品變賣金錢供己花用等語，
    足認被告主觀上確有為自己不法所有之意圖甚明。綜上，本
    案事證明確，被告竊盜犯行，洵堪認
三、按刑法第321 條第1 項第1 款之夜間侵入住宅竊盜罪，其所
    謂「住宅」，乃指人類日常居住之場所而言（最高法院76年
    臺上字第2972號判例要旨參照）。又商店於夜間被竊當時雖
    無人看守，但平時均由某甲居住在內，即難謂非有人居住之
    建築物，要不得以暫時無人在內，即論以普通竊盜罪（最高
    法院64年臺上字第3164號判例要旨參照）；而刑法上所謂夜
    間，係指日出前日沒後。是被告如犯罪事實(五)所示，上址彰
    化縣甲○○○既有替代役男駐守居住其內，有臺灣彰化地方
    法院檢察署公務電話記錄單1 紙在卷可按（見96年度偵字第
    89 87 號卷第21頁），應屬有人居住之建築物；次按刑法第
    321 條第1 項第2 款之「門扇」專指門戶而言，而所謂「其
    他安全設備」，指門扇牆垣以外，依通常觀念足認防盜之一
    切設備而言，如門鎖、窗戶等（最高法院著有45年臺上字第
    1443號、55年臺上字第547 號判例意旨可資參照）。準此，
    非屬分隔住宅或建築物內外之間之出入口大門，而依通常觀
    念足認防盜之一切設備，諸如電網、門鎖、以及窗戶等，均
    屬「其他安全設備」，再按毀壞構成門扇之一部之電動鎖及
    喇叭鎖，係毀壞門扇之行為（最高法院83年度臺上字第3856
    號判決意旨參照），查被告如犯罪事實(六)所示，係以自備之
    老虎鉗1 支撬壞構成辦公室門扇一部份之喇叭鎖後，始進入
    上址學校辦公室內行竊，自屬毀壞上開門扇無誤；又如犯罪
    事實(七)、(八)所示，該窗戶顯均具與戶外相隔俾避免他人自該
    處進入之隔絕防閑功能甚明，被告係以石塊擊破安全設備之
    窗戶玻璃，並逾越該窗戶之安全設備進入辦公室內搜尋財物
    ，自係毀越安全設備竊盜；又如犯罪事實(十)所示，被告為前
    開竊盜犯行時，翻越該工寮圍牆，應屬踰越牆垣竊盜；再按
    刑法第321 條第1 項第3 款之攜帶兇器竊盜罪，係以行為人
    攜帶兇器竊盜為其加重條件，此所謂兇器，其種類並無限制
    ，凡客觀上足對人之生命、身體、安全構成威脅，具有危險
    性之兇器均屬之，且祇須行竊時攜帶此種具有危險性之兇器
    為已足，並不以攜帶之初有行兇之意圖為必要（最高法院79
    年臺上字第5253號判例意旨可資參照）。查被告持供犯犯罪
    事實(六)竊盜犯行之老虎鉗1 支，係金屬材質，有相當之重量
    ，且足供撬壞金屬門鎖，顯然質地堅硬且銳利，業據被告供
    明在卷，若持以攻擊他人，客觀上足以對人之生命、身體及
    安全構成威脅，足認該老虎鉗乃客觀上有對人之生命、身體
    具有危險性之兇器無訛。是核被告如犯罪事實(一)、(二)、(三)、
    (四)、(九)、(十一)、(十二)、(十三)、(十四)所為，均係犯刑法第320 條第1項
    之普通竊盜罪；犯罪事實(五)所為，係犯刑法第321 條第1項
    第1 款、第2 款之毀越安全設備，於夜間侵入有人居住之建
    築物竊盜罪；犯罪事實(六)所為，係犯刑法第321 條第1 項第
    2 款、第3 款之攜帶兇器，毀壞門扇竊盜罪；犯罪事實(七)、
    (八)所為，均係犯刑法第321 條第1 項第2 款之毀越安全設備
    竊盜罪；犯罪事實(十)所為，係犯刑法第321 條第1 項第2款
    之踰越牆垣竊盜罪。公訴人起訴意旨雖認犯罪事實(六)僅係犯
    刑法第321 條第1 項第2 款之加重竊盜罪，惟被告於本院審
    理時供稱尚有攜帶足供兇器使用之老虎鉗1 支行竊，業如前
    述，此係加重條件之增加，乃屬單純一罪，為起訴效力所及
    ，本院自得併予審究，亦無庸變更起訴法條，附此敘明。被
    告所犯上開14件竊盜罪間，犯意各別，行為互殊，應予分論
    併罰。又被告前於94年間因違反毒品危害防制條例案件，經
    本院以94年度訴字第828 號判決判處有期徒刑10月確定；另
    因竊盜案件，經本院以94年度員簡字第289 號判決判處有期
    徒刑3 月確定，上開二罪應執行刑為有期徒刑1 年，甫於95
    年3 月23日因縮短刑期而執行完畢等情，有台灣彰化地方法
    院檢察署刑案資料查註紀錄表、臺灣高等法院被告前案紀錄
    表各1 份附卷可稽，其於有期徒刑執行完畢後，5 年內故意
    再犯本件最重本刑為有期徒刑以上之14罪，為累犯，均應依
    刑法第47條第1 項之規定，加重其刑。又犯罪事實(二)、(三)、
    (四)、(六)、(七)、(八)、(九)、(十)、(十二)、(十三)、(十四)所示之犯行，係被告
    於有偵查犯罪職權之警察機關尚未發覺犯罪前，即於主動向
    員警坦承上開竊盜情事，此有警詢筆錄可稽，且被告復有接
    受審判之情，核與自首要件相符，爰均依刑法第62條前段減
    輕其刑，並就上開刑罰有加重、減輕事由部分，依法先加後
    減之。爰審酌被告正值壯年，不思以己力賺取所需，竟因染
    有毒癮，為求金錢購毒，任意竊取他人財物，影響他人財產
    權，惟念其犯後主動自首部分犯行，又於警、偵訊及本院審
    理時均坦承犯行，尚見悔意，又部分竊得之財物業已歸還被
    害人等一切情狀，分別量處如主文所示之刑，並定其應執行
    刑。扣案之鑰匙1 支，為被告所有，持供犯罪事實(十二)所示竊
    盜犯行所用之物，業據其自承在卷，應依刑法第38條第1項
    第2 款之規定，宣告沒收。至未扣案被告持供犯罪事實(六)竊
    盜犯行之老虎鉗1 支，因未扣案，且非違禁物，為免日後執
    行困難，爰不予宣告沒收。
據上論斷，應依刑事訴訟法第299 條第1 項前段，刑法第320 條
第1 項、第321 條第1 項第1 款、第2 款、第3 款、第47條第1
項、第62條前段、第51條第5 款、第38條第1 項第2 款，刑法施
行法第1 條之1 第1 項、第2 項前段，判決如主文。
本案經檢察官蔡明達到庭執行職務。
中　　華　　民　　國　　96　　年　　12　　月　　10　　日
                  刑事第一庭    法      官  胡宜如
以上正本證明與原本無異。
如不服本判決，應於送達後10日內向本院提出上訴狀，上訴書狀
應敘述具體理由（須附繕本）。
告訴人或被害人對於判決如有不服具備理由請求檢察官上訴者，
其上訴期間之計算係以檢察官收受判決正本之日期為準。
中　　華　　民　　國　　96　　年　　12　　月　　10　　日
                                書  記  官  蕭秀吉
附錄本案論罪科刑法條：
中華民國刑法第320條
意圖為自己或第三人不法之所有，而竊取他人之動產者，為竊盜
罪，處 5 年以下有期徒刑、拘役或 5 百元以下罰金。
意圖為自己或第三人不法之利益，而竊佔他人之不動產者，依前
項之規定處斷。
前二項之未遂犯罰之。
中華民國刑法第321條
犯竊盜罪而有左列情形之一者，處 6 月以上、 5 年以下有期徒
刑：
一  於夜間侵入住宅或有人居住之建築物、船艦或隱匿其內而犯
    之者。
二  毀越門扇、牆垣或其他安全設備而犯之者。
三  攜帶兇器而犯之者。
四  結夥三人以上而犯之者。
五  乘火災、水災或其他災害之際而犯之者。
六  在車站或埠頭而犯之者。
前項之未遂犯罰之。
【附表】：
┌──┬────┬───────┬────────────┐
│編號│犯罪行為│所  犯  法  條│  論處之罪及所宣告之刑  │
├──┼────┼───────┼────────────┤
│ 1  │如犯罪事│刑法第320 條第│壬○○竊盜，累犯，處有期│
│    │實編號(一)│1 項          │徒刑參月。              │
│    │所示    │              │                        │
├──┼────┼───────┼────────────┤
│ 2  │如犯罪事│刑法第320 條第│壬○○竊盜，累犯，處有期│
│    │實編號(二)│1 項          │徒刑參月。              │
│    │所示    │              │                        │
├──┼────┼───────┼────────────┤
│ 3  │如犯罪事│刑法第320 條第│壬○○竊盜，累犯，處有期│
│　  │實編號(三)│1 項          │徒刑參月。              │
│    │所示    │              │                        │
├──┼────┼───────┼────────────┤
│ 4  │如犯罪事│刑法第320 條第│壬○○竊盜，累犯，處有期│
│    │實編號(四)│1 項          │徒刑參月。              │
│    │所示    │              │                        │
├──┼────┼───────┼────────────┤
│ 5  │如犯罪事│刑法第321 條第│壬○○毀越安全設備，於夜│
│    │實編號(五)│1項第1 款、第2│間侵入有人居住之建築物竊│
│    │所示    │款            │盜，累犯，處有期徒刑玖月│
├──┼────┼───────┼────────────┤
│ 6  │如犯罪事│刑法第321 條第│壬○○攜帶兇器，毀壞門扇│
│    │實編號(六)│1項第2 款、第3│竊盜，累犯，處有期徒刑捌│
│    │所示    │款            │月。                    │
├──┼────┼───────┼────────────┤
│ 7  │如犯罪事│刑法第321 條第│壬○○毀越安全設備竊盜，│
│    │實編號(七)│1 項第2 款    │累犯，處有期徒刑捌月。  │
│    │所示    │              │                        │
├──┼────┼───────┼────────────┤
│ 8  │如犯罪事│刑法第321 條第│壬○○毀越安全設備竊盜，│
│　  │實編號(八)│1 項第2 款    │累犯，處有期徒刑捌月。  │
│    │所示    │              │                        │
├──┼────┼───────┼────────────┤
│ 9  │如犯罪事│刑法第320 條第│壬○○竊盜，累犯，處有期│
│    │實編號(九)│1 項          │徒刑參月。              │
│    │所示    │              │                        │
├──┼────┼───────┼────────────┤
│ 10 │如犯罪事│刑法第321 條第│壬○○踰越牆垣竊盜，累犯│
│    │實編號(十)│1 項第2 款    │，處有期徒刑柒月。      │
│    │所示    │              │                        │
├──┼────┼───────┼────────────┤
│ 11 │如犯罪事│刑法第320 條第│壬○○竊盜，累犯，處有期│
│    │實編號(十一)│1 項          │徒刑參月。              │
│    │所示    │              │                        │
├──┼────┼───────┼────────────┤
│ 12 │如犯罪事│刑法第320 條第│壬○○竊盜，累犯，處有期│
│    │實編號(十二)│1 項          │徒刑肆月。扣案之鑰匙壹支│
│    │所示    │              │沒收。                  │
├──┼────┼───────┼────────────┤
│ 13 │如犯罪事│刑法第320 條第│壬○○竊盜，累犯，處有期│
│　  │實編號(十三)│1 項          │徒刑參月。              │
│    │所示    │              │                        │
├──┼────┼───────┼────────────┤
│ 14 │如犯罪事│刑法第320 條第│壬○○竊盜，累犯，處有期│
│    │實編號(十四)│1 項          │徒刑參月。              │
│    │所示    │              │                        │
└──┴────┴───────┴────────────┘
